# 请问企业受到的代扣代缴手续费的返还算政府补助么

提问人：lknick 时间：2012-01-17 15:27:58
如果算政府补助，有什么文件说明么

回答人：chenyiwei
不属于政府补助。这属于企业为国家提供代扣代缴税款的劳务，国家给予的劳务报酬，不符合政府补助的“无偿性”特征。在有些地方还要征收营业税等流转税费。

提问人：lknick 时间：2012-01-17 16:09:39
回复 chenyiwei 的帖子
那是否应作为营业外收入核算呢

回答人：chenyiwei
财行[2005]365号文要求作为营业外收入。但我个人认为计入其他业务收入更合理，更能体现出其作为提供劳务收入的本质属性。